【裁判字號】    96,重上更(三),187
【裁判日期】    980218
【裁判案由】    毒品危害防制條例
【裁判全文】
臺灣高等法院刑事判決           96年度重上更(三)字第187號
上  訴  人
即  被  告  甲○○
                    現羈押在台灣台北看守所
選任辯護人  沙 洪   律師
上列上訴人因毒品危害防制條例案件，不服臺灣臺北地方法院93
年度重訴字第18號，中華民國94年7月22日第一審判決（起訴案
號：臺灣臺北地方法院檢察署93年度偵字第5058號），提起上訴
，本院判決如下：
    主  文
原判決撤銷。
甲○○持有第一級毒品海洛因達一定數量，累犯，處有期徒刑伍
年，減為有期徒刑貳年陸月。扣案如附表一之(一)b、c、d所示之
第一級毒品海洛因、附表一之(二)所示之第二級毒品甲基安非他命
，均沒收銷毀；如附表二之(二)a所示之電子秤、附表二之(三)所示
之包裝袋，均沒收。
    事  實
一、甲○○於民國84年間，因違反麻醉藥品管理條例案件、槍砲
    彈藥刀械管制條例案件，經臺灣士林地方法院就違反槍砲彈
    藥刀械管制條例判處有期徒刑3月，緩刑4年；違反麻醉藥品
    管理條例案件，經上訴後，由本院判處有期徒刑5月；同年
    間，又因違反麻醉藥品管理條例、槍砲彈藥刀械管制條例案
    件，經臺灣士林地方法院分別判處有期徒刑5年2月、4月，
    違反麻醉藥品管理條例部分提起上訴，經本院及最高法院判
    決駁回上訴。嗣經撤銷前述緩刑之宣告，上開違反麻醉藥品
    管理條例案件、槍砲彈藥刀械管制條例、麻醉藥品管理條例
    、槍砲彈藥刀械管制條例4罪，經本院號裁定應執行有期徒
    刑5年10月。又於85年間，因2次偽造文書、違反麻醉藥品管
    理條例案件，分別經臺灣士林地方法院判處有期徒刑5月、3
    月，定應執行刑為有期徒刑7月，及臺灣臺北地方法院判處
    有期徒刑7月；該2次偽造文書、違反麻醉藥品管理條例3罪
    ，經定應執行有期徒刑1年2月；各案接續執行，於92年7月
    11日執行完畢，仍不悔改。
二、何正吉復以不詳之方式，取得逾第1級毒品海洛因5公克之數
    量及第2級毒品甲基安非他命10公克之數量如附表一之(一)b、
    c、d三包所示之第1級毒品海洛因 (合計共重32.12公克)、
    附表一之(二)a、b、c三包所示之第2級毒品甲基安非他命 (合
    計共重30.21公克)，而持有之。嗣於93年3月4日晚間攜至臺
    北市○○○路163巷3號6樓之2處所，並隨身帶至其中由甲○○所使用、管領之如附圖編號一所示之房間置於身邊。迄翌
    日上午（起訴書誤繕為下午）6時20分許，為警持搜索票至
    上址搜索時，當場在如附圖編號一所示之房間內查獲，並扣
    得附表一、二、三所示之物品。
三、案經臺北市政府警察局中正第二分局報請臺灣臺北地方法院
    檢察署檢察官偵查起訴。
    理  由
壹、證據能力部分：
    依大法官會議釋字第582號解釋意旨，共同被告於被告案件
    中係屬證人，法院應踐行人證之法定調查程序，始具有證據
    能力；而共同被告於被告案件中之警詢、偵查中陳述，因被
    告無從為詰問，而有礙被告之對質詰問權，應無證據能力。
    再法院就被告之案件對其他共同被告或與被告有共犯關係之
    人調查，均應依人證之調查程序傳喚該共同被告或共犯到場
    ，命其立於證人之地位而為陳述，並通知被告，使被告有與
    之對質及詰問其現在與先前陳述之瑕疵的機會，以確保其對
    質詰問權，並藉以發現實體真實（最高法院94年度臺上字第
    1776號判決意旨參照）。依上開大法官會議解釋及最高法院
    判決意旨，法院如於共同被告以證人身分到庭陳述，訊問被
    告對共同被告之審判外陳述有何意見，並准許被告對於共同
    被告當庭及先前陳述進行詰問，即已賦予被告對於共同被告
    對質詰問機會，此時共同被告於審判外陳述之瑕疵，應已治
    癒，而具有證據能力。查同案被告丁○○、己○○ (以上二
    人經公訴人起訴共犯販賣第1級、第2級毒品罪，經無罪判決
    確定)及證人戊○○、陳志明、庚○○、丙○○於警詢、偵
    查、原審或本院審理中，本於被告或證人身分所供述及證述
    ，業於原審及本院以證人身分到庭陳述，並經被告甲○○及
    其辯護人當庭交互詰問，有筆錄在卷可考，則同案被告丁○○、己○○，及證人戊○○、陳志明、庚○○、丙○○等人
    於警詢、偵查、原審或本院所供，對於被告甲○○應有證據
    能力。
貳、實體方面：
  一、訊據上訴人即被告甲○○矢口否認持有第1級毒品海洛因
      、第2級毒品甲基安非他命之犯行，辯稱：查獲扣案之海
      洛因、甲基安非他命及其他電子秤、塑膠夾鏈袋等，均非
      其所有，其並未持有毒品云云。辯護人亦辯稱：被告與丁○○並不認識，未曾指示丁○○，丁○○供稱，依被告之
      指示攜入扣案之毒品，並非實在。且丁○○曾坦承查獲之
      毒品為其所有，扣押物品目錄表記載扣押物除現金新台
      幣 (下同)137 萬6千係被告簽名外，其餘之扣押物品均係
      丁○○簽名，亦可證明，扣押之物除現金外，丁○○均承
      認為其所有。而丁○○所稱毒品為被告所有之證詞前後反
      覆，即非可採。依證人李明鴻、己○○之證詞可知，丁○○與己○○於案發前有通聯，然丁○○到案後，始終未供
      明其與被告如何聯絡、指示內容？可見被告否認認識丁○○即屬可信。被告因打麻將始至查獲地點，自無可能攜帶
      毒品至該處。且被告在附圖之一號房間睡覺，警察查獲時
      始知有毒品，根本不知丁○○何時、如何進入丙○○住處
      ，更遑論與丁○○有任何接觸。扣案之現金137萬6千元，
      係被告用以處理查封房地之款項，與毒品交易之得款無關
      。若扣案之毒品等物亦係被告所有，理應與現金放在同一
      位置，始符常理。被告進入一號房睡覺時，該一號房之桌
      上並無任何毒品，若該一號房間桌上之毒品真係被告攜入
      持有，按諸常情，被告應於警方敲門時，即應有藏匿或湮
      滅毒品等贓證之動作，惟從蒐證錄影帶均無上述情事，顯
      見一號房間內桌上之毒品，並非被告攜入，亦非被告所有
      。證人丙○○已證述一號房間未出租，被告否認承租編號
      一號之房間，且依搜證光牒，顯示被告睡覺之房間並未掩
      門，當時又有己○○等人在打麻將聲音吵雜，若真係被告
      承租，被告為何不將門關上安心睡覺，而任己○○、丁○○自行進出一號房間，又現場延平北路之房屋為丙○○所
      有，丙○○將個人衣物放置於未出租之房間內，亦符常情
      等語。
  二、然查：
    (一)、本件經警在查獲地點搜索扣得白色粉狀物1大包（壓製
        成圓柱形粉磚狀）及白色粉末4小包、白色晶體3小包、
        電子秤1台、塑膠夾鏈袋485只、吸食器1組、吸食器配
        件4個、現金137萬6千元等物（詳如附表一、二、三所
        示）。並在現場查獲有被告甲○○與丁○○、己○○、
        陳志明、丙○○、戊○○、庚○○7人。經將扣案之白
        色粉末送請法務部調查局鑑驗，其中1大包（壓製成圓
        柱形粉磚狀；如附表一之(一)a及二之(一)a所示）及3小包
        （如附表一之(一)b、c、d所示），含第1級毒品海洛因成
        份【(甲)偵查中經送法務部調查局第一次鑑定，該4包驗
        餘淨重合計為265.47公克，空包裝重3.97公克，純度均
        為百分之82.35；(乙)原審審理中再送法務部調查局鑑定
        ，經法務部調查局改以非標準作業程序規定之採樣方式
        再次檢驗，其中1大包（壓製成圓柱形粉磚狀；如附表
        一之(一)a及附表二之(一)a所示），發現並非均質化之海洛
        因磚，係在不知名粉末之圓柱中心外包覆一層海洛因成
        份之雙層粉磚，經刮除外層檢驗發現，海洛因層（如附
        表一之(一)a所示）之驗餘淨重為12.37公克，純度為百分
        之20.96，而作為圓柱中心之粉磚（如附表二之(一)a所示
        ）之驗餘淨重為220.68公克，未能檢出係何種物質。又
        其中3小包（如附表一之(一)b、c、d所示），亦含第一級
        毒品海洛因成份（該3小包驗餘淨重計為32.12公克，純
        度為百分之82.14）】，另白色粉末1小包（如附表三之
        (一)a所示），未發現毒品成份（驗餘淨重為21.42公克）
        。又扣案之白色晶體3小包（如附表一之(二)a、b、c所示
        ），經送內政部警政署刑事警察局鑑驗，含第二級毒品
        甲基安非他命成份（該3小包驗餘淨重合計為30. 21公
        克，純度為百分之97.9，外包裝重1.98公克）。另查獲
        時在場之被告甲○○與丁○○、己○○、陳志明、丙○○、戊○○、庚○○七人，經採尿送驗後，甲○○、己○○及陳志明之尿液均含嗎啡及安非他命陽性反應，丁○○、丙○○、戊○○、庚○○之尿液均含安非他命類
        陽性反應等情，有扣押筆錄及目錄表、法務部調查局93
        年3月22日調科壹字第020006320號鑑定通知書（見偵卷
        第213頁）、94年3月28日第00000000000號函（見原審
        卷(三)第13 6頁、第137頁）、內政部刑事警察局94年4月
        11日刑鑑字第094002 5226號鑑定書（見原審卷第254
        頁）、臺灣尖端先進生技醫藥股份有限公司94年3月12
        日濫用藥物檢驗報告7份（見偵卷第236頁至第250頁）
        在卷可稽。是本案之爭點在於查獲扣案之毒品及電子秤
        、塑膠夾鏈袋等究係何人所有，其持有之目的為何。
    (二)、查就本件搜索經過及扣案物品起獲情形：(1)證人即查獲
        員警向緒知於原審證稱：有人檢舉台北市中正區○○○
        路163巷2號6樓之2有人在吸食毒品，向法院聲請搜索票
        ，到達上開地點時，在門口聽到裡面有打麻將的聲音，
        兩個穿制服的警察說是賭博妨害安寧，請裡面的人開門
        ，進去後在如附圖編號三所示之房間內有己○○、丙○○、戊○○、庚○○四個人在打麻將，再往前走到如附
        圖編號二所示之房間，發現丁○○坐在床邊發呆，再走
        到如附圖編號一所示之房間，發現甲○○坐在房間裡桌
        子旁邊的椅子上，還有一個陳志明躺在旁邊床上睡覺，
        我是跟另一個同事郭憲賢負責搜索一號房間，其他還有
        同事負責二號房、三號房、客廳和廚房，房間的房門是
        開的，進去一號房時看到陳志明躺在床上睡覺，陳志明
        已經睡著了，叫醒他時，陳志明看到警察不會很緊張，
        看起來有喝酒的樣子，甲○○在一號房間內的桌子邊，
        躺在椅子上看電視，電視是開著的，甲○○的眼睛是張
        開的，躺在椅子上，他右手邊的桌子上有毒品，有4小
        包海洛因白粉和3小包甲基安非他命，桌上還有電子磅
        秤及塑膠夾鏈袋，... 在桌子底下甲○○腳邊的鞋盒裡
        面，放有137萬6千元是整疊的，甲○○就靠在桌子旁邊
        ，與桌子幾乎沒有距離，我問甲○○東西是誰的，甲○○說海洛因與磅秤不是他的，錢是他的，甲○○看到警
        察好像很驚訝，很緊張... 在搜索現場有錄影，有將一
        號房間內所有擺設全部照進來... 在一號房間內看到的
        物品是男性使用的等語（見原審卷(一)第175頁至第191
        頁、卷(三)第58頁至第64頁）；(2)證人即查獲員警郭憲賢
        於原審證稱：我是與向緒知一起負責搜索一號房間及製
        作甲○○的筆錄，進去現場時，先看過裡面的狀況，到
        三號房看到有人打麻將，再順著到一號房，大家再分工
        搜索，進去時一號房間的房門是開的，走到三號房就可
        以看到一號房間中甲○○躺在椅背，所以我們這邊控制
        再到那一間，我跟向緒知進去一號房，進去就是一張床
        ，陳志明在床上睡覺，甲○○躺在椅子上面，面對電視
        ，電視是開著的，甲○○旁邊是桌子，桌上有4小包海
        洛因白粉、3小包甲基安非他命，.... 甲○○回答說桌
        子上的東西不是他的，現金137萬6千萬元是在甲○○坐
        的椅子旁邊的桌子下面的鞋盒裡面搜到的，甲○○說是
        他的，在一號房間內的物品是男性的，衣櫥內的衣服也
        是男性的等語（見原審卷(一)第91頁至第94頁、卷(三)第64
        頁至第70頁）；(3)證人即查獲員警陳信進於原審證稱：
        我負責搜索三號房間及客廳的櫃子，三號房間內並沒有
        看到違反毒品危害防制條例之物品等語，（見原審卷(一)
        第194頁至第196頁）；(4)證人即查獲員警林偵松於原審
        證稱：主管分配我到二號房協助，... 在電腦桌上發現
        有吸食器，我只負責搜索二號房，其他處所我不是很清
        楚等語（見原審卷(二)第29頁至第31頁）。又本件搜索過
        程之錄影光碟片，經原審當庭勘驗結果為：「警方進入
        搜索現場，要求在起訴書附表三號房間內打麻將之人到
        客廳。接著進入甲○○與陳志明所在之起訴書附表一號
        房間，陳志明在床上睡覺，甲○○在椅子上看電視，旁
        邊桌上有電子磅秤、塑膠袋內裝的白色物品數袋，甲○○坐的旁邊有立式衣架，上掛有男性服飾。接著，警方
        進入起訴書附表二號房間。畫面回到一號房間，警方搜
        索甲○○之包包，沒有發現任何違法物品，後來警方又
        拿毒品初步鑑驗包，測試桌上塑膠袋裝之白色粉末狀物
        品。警方帶甲○○離開一號房間到客廳。警方在二號房
        間查到吸食器及一些塑膠袋。畫面又回到一號房，警方
        將一號房之床墊掀開，警方搜索一號房內衣架上之衣物
        ，未查獲任何違法物品，警方繼續在一號房內搜索。畫
        面拍到警方在二號房搜索。畫面又回到客廳搜索。畫面
        又回到二號房。（36分21秒時）畫面又回到一號房，警
        方在一號房桌下發現一鞋盒，盒內有現金。（37分0秒
        時）桌上出現壹個方糖盒。畫面上有聽到警方問甲○○
        鞋盒內之金錢之用途，甲○○回答說要辦貸款用的。（
        39分時）警方打開桌上之方糖盒，拿出一包白色粉末狀
        的物品。畫面又回到客廳，警方將搜索所得之物品放在
        桌上並拍攝。」等情（見原審卷(三)第115頁背面至第116
        頁正面），有搜索過程之錄影光碟片一片、光碟片翻拍
        相片25幀（見原審卷(一)所附證物袋、第265頁至第277頁
        ）可參。綜合上開證人證言及原審勘驗搜索過程之錄影
        光碟片結果，本件警方進入上址搜索時，己○○及丙○○、戊○○、庚○○4人在如附圖編號三所示房間內打
        麻將；丁○○坐在如附圖編號二所示房間內之床上；被
        告甲○○及陳志明在如附圖編號一所示房間內，被告甲○○躺坐在椅子上，前方電視打開，而陳志明酒醉睡於
        床上，經警員喝叫甦醒。又扣案之白色粉末4小包（附
        表一之(一)b、c、d及如附表三之(一)a）、白色晶體三小包
        （如附表一之(二)a、b、c）、電子磅秤一台（如附表二
        之(二)a）、部分塑膠夾鏈袋，均係在如附圖編號一所示
        房間內，緊臨被告甲○○所坐座椅右方之書桌上扣得，
        再扣案之現金137萬6千元（如附表三之(一)b），係在如
        附圖編號一所示房間內上述書桌下方之鞋盒裡扣得；另
        扣案之吸食器一組、吸食器配件4個（如附表三之(二)a、
        b），係在如附圖編號二所示房間內之電腦桌上扣得，
        另扣案部分之塑膠夾鏈袋，係在如附圖編號二所示房間
        內之電腦桌下之紙箱內及客廳內扣得等情無疑。
    (三)、本件毒品查獲時，在場之戊○○、庚○○及林志明於警
        詢、偵查及原審之證述，均無法指明查扣之毒品係何人
        所有。(戊○○部分見偵卷第63頁、第64頁、第127頁、
        第128頁、第210頁、第211頁及原審卷(二)第13頁、第15
        頁、第16頁；庚○○部分見偵卷第67頁、第68頁、第20
        9頁、第210頁及原審卷(二)第79頁至第85頁；陳志明部分
        見偵卷第65頁、第66頁及原審卷(二)第167頁至第186頁）
        。惟扣案之第1級毒品海洛因及第2級毒品甲基安非他命
        、電子秤1台、部分塑膠夾鏈袋，係在上址房屋如附圖
        編號一所示之房間內，與被告甲○○所坐座椅相緊臨之
        書桌上起獲，業據證人即查獲員警向緒知、郭憲賢證述
        如前，並經原審勘驗搜索過程之錄影光碟片在案，被告
        甲○○乃與該扣案物品位置最為接近之人。又警方進入
        上址房屋搜索時，被告甲○○係坐在如附圖編號一所示
        房間內之座椅上，前方電視開啟，被告甲○○於偵查及
        原審亦分別自承其在一號房間內看電視、睡覺等情（見
        偵卷第132頁及原審卷(三)第239頁背面、第29 0頁正面）
        。在緊臨被告甲○○座椅旁之書桌下方扣得現金137 萬
        6千元，該137萬6千元亦係被告甲○○所有，此業據被
        告甲○○供述在卷，核與證人戊○○、庚○○、己○○
        、陳志明所證情節大致相符 (詳後述)，自可採信。而
        現金137萬6千元之現金甚鉅，攜帶外出，必置於自己實
        力所得支配管領之範圍內。況該金錢經查獲時，亦係置
        於普通鞋盒內，非外出隨身攜帶之包包，足見被告甲○○至上址時係有意將大筆現金放置在一號房間內，否則
        於取出現金後，大可再放回隨身攜帶之包包。又被告甲○○將大筆現金帶至上開房間內，並置放書桌下，在書
        桌旁之座椅上觀看電視、睡覺；證人戊○○並證稱：甲○○在錢數完後就將錢拿回房間放等語 (見原審卷(二)第
        26頁)；證人陳志明證稱：我於查獲前一天晚上喝醉酒
        返回上址後，即由甲○○帶進一號房間內休息等語 (
        見原審卷(二)第170頁)，是以被告甲○○對於一號房間定
        有相當之認識，並有使用之權利，否則如何帶領陳志明
        至該房間休息，並將屬己之大筆現金放置在房間內，從
        而，被告甲○○對於附圖編號一所示之房間，確有使用
        及管領之事實已堪認定。
    (四)、被告甲○○辯稱：我到一號房間睡覺前，桌上並沒有東
        西，是我醒來後才看到桌上有3、4包小包裝的東西，在
        睡覺時有看到丁○○進來一號房間內分裝毒品；如果我
        持有毒品，應於警方敲門時加以藏匿或湮滅，不會放在
        桌上任令警方查獲云云。惟本件扣得之物，計有第1級
        毒品海洛因3小包（附表一之(一)b、c、d），及第2級毒
        品甲基安非他命3小包（附表一之(二)a、b、c），數量非
        微，價值不菲，且毒品為違禁物，持有即涉犯刑責，依
        經驗法則，毒品之所有或持有人，不可能任意放置，且
        不可能放置於他人實力可支配，自己無法支配之處所。
        被告甲○○雖稱：有看到丁○○進來一號房間分裝毒品
        云云，然被告甲○○於警詢供稱：我於5日凌晨2、3點
        看到己○○和丁○○一起從二號房間走出，己○○到三
        號房間跟我交換打麻將，然後我從三號房間走進一號房
        ，就看見丁○○在一號房桌上分裝毒品云云；嗣於偵查
        中供稱：毒品是丁○○帶進來的，丁○○於凌晨2點半
        到3點左右進來與己○○交談，丁○○進來時我醒著，
        我看到丁○○在房間裡弄東西弄來弄去云云（見偵卷第
        24頁正面、第27頁背面、第28頁背面、第132頁）；及
        至原審先供稱：我沒有看到丁○○進來，我在睡覺，我
        睡覺前丁○○還沒有來等語。迨經辯護人及公訴人質問
        何以於警詢、偵查中明白指出知道丁○○進來找己○○
        ，看到丁○○分裝毒品等情後，才改稱：我躺在那裡的
        時候已經睡著，但有看到房間有人走動，那是丁○○進
        來找己○○，我稍微看到丁○○進來一號房間分裝，因
        為丁○○離我很近，我在睡覺，我沒有睜開眼睛，丁○○倒東西時與我只有一步的距離云云（見原審卷(三)第
        240頁背面、第241頁正面）。然被告就親身經歷之事實
        ，先後所供不一，且有矛盾，自難遽信。次查，被告甲○○等人至上址打麻將前，一號房間內並無任何毒品之
        情，亦據丙○○於本院結證在卷 (見更(三)卷第288頁背
        面)，足見前開扣案毒品係被告甲○○等人至上址後，
        始放置在一號房間之書桌上。再查，丁○○至上址時，
        甲○○已在一號房間內休息，丁○○進入二號房間後，
        一號房間已經有陳志明、甲○○在內之情，復經證人己○○在原審證明在卷 (見原審卷(二)第238頁)，而被告甲○○在一號房間內休息係坐在緊臨書桌椅子業如前述，
        是以被告甲○○所處位置既無空間供丁○○席坐或站立
        在書桌旁分裝毒品，則甲○○前述丁○○於其睡覺時至
        一號房間分裝毒品之辯解即難認屬實。又被告甲○○始
        終自承至附圖編號一所示之房間內看電視、睡覺，及警
        方持搜索票進入時，仍睡眼惺松等情（見更(三)卷第239
        頁辯護意旨狀），均與證人即查獲員警向緒知、郭憲賢
        指證搜索經過，原審勘驗搜索過程之錄影光碟片所示，
        警方進入搜索時，屋內房間房門為開啟狀態，且在各房
        間共用走道即得以看見各房間內情形相符。則扣案毒品
        既係被告甲○○等人至上址後始出現在一號房間之書桌
        上，又被告甲○○或因警方進入房屋搜索時尚非有警覺
        狀態，或因房屋內部隔間及房門開合情形，致未及時藏
        匿或湮滅毒品，尤不得以被告甲○○未及時藏匿或湮滅
        毒品，即推翻本案事證，而為被告甲○○有利之認定。
    (五)、本件毒品經警查獲時，被告甲○○與在場之己○○、丁○○於警詢、偵查及審理中，均各有指稱其他人為扣案
        毒品所有之人。惟被告甲○○與己○○、丁○○為本件
        檢察官起訴共同販賣毒品罪嫌之人，在訴訟上屬於利害
        關係相反之當事人，且其二人所為指稱其他被告為扣案
        毒品所有人之陳述，均有前後不一致之情事，尚不得單
        依被告甲○○、己○○、丁○○所為不利於其他共同被
        告之陳述，作為認定扣案毒品所有人之依據。再同案被
        告丁○○於警訊、偵查及原審雖曾自承扣案毒品為其所
        持有云云。而己○○固於於警訊、偵查及原審亦陳述毒
        品係丁○○所有等語 (見偵卷第32頁、第36頁、第133
        頁、第168頁、原審卷(一)第44頁)。惟己○○就毒品之歸
        屬，於原審理中就審判長提示扣押物品目錄表所載之本
        案證物，另陳稱：「我不知道東西是誰的」等語 ( 見
        原審卷(三)第287頁)，丁○○於原審亦供稱：因為搜索票
        是寫我的名字，所以他們要我擔起來，毒品是甲○○的
        等語（見原審卷(一)第49頁)，是己○○與丁○○二人所
        陳即與審理前之陳述互左。又丁○○係因其男友李明鴻
        受毒品勒戒，始於93年3月初至上址與向丙○○承租附
        表之二號房間之己○○同住二號房間，此復經丁○○、
        己○○供述一致在卷。查被告甲○○於93年3月4日晚間
        在上址與丙○○、己○○及另一不詳姓名之人打麻將至
        10時、11時許，由丙○○聯絡戊○○，而戊○○則約庚○○至上址替換之情，被告亦供稱其有打牌，後來即去
        房間睡等語 (見本院更(一)卷第70頁以下)，核與證人戊○○於原審證述相符 (見原審(二)卷第14頁、第16頁)，
        自可採信。又證人庚○○復證述：甲○○離開3號房間
        後就未再進來。且伊等到場時，丁○○尚未到該住處；
        (當天在你進入延平南路處所到警方查獲之間，你有無
        看到丁○○?) 我進去時沒有看到丁○○，我們打牌打
        到一半時，有人去幫他開門讓丁○○進來等語 (見原審
        卷(二)第90頁、第88頁第79頁)。而丁○○於93年3月5日
        凌晨1、2時許回至上址時，被告甲○○及林志明已在一
        號房間。且丁○○進門時，係林雅慧開門，進門後丁○○至打麻將房間看了一下，沒有進去打麻將的房間，就
        直接進入己○○的房間 (即二號房)，丁○○進己○○
        房間時，陳志明及被告甲○○已在一號房間內，而當日
        丁○○僅有這一次進入查獲地點等情，均經證人己○○
        證述屬實在卷 (見原審卷(三)第237頁及237頁背面、第
        236頁、第236頁背面)。依上開證人庚○○、己○○所
        證可知，被告甲○○自93年3月4日晚間11時許，在丁○○到場前，即離開3號房間至1號房間，丁○○於93年3
        月5日凌晨進入上址前，林志明及被告甲○○既已在一
        號房間內分據床、椅，丁○○進門後復未進入一號房間
        直接進入二號房間等情，已如前述。又依被告自承其進
        入一號房間時，桌上並無扣案之毒品，已如前述，而依
        卷內現場照片顯示，該桌前空間由被告占據，已無空間
        容任丁○○在被告甲○○所在位置旁之書桌處理毒品已
        如前述。更何況丁○○係與己○○同住在二號房間，而
        二號房間亦有桌子，此除從前開證人林偵松證詞可知外
        ，復有照片在卷可考 (見原審卷(一)第269頁、第270頁)
        ，參諸被告甲○○與丁○○並不熟識，此為被告甲○○
        與丁○○供述一致在卷，則丁○○果有攜帶毒品至上址
        ，即可在2號房間分裝即可，何需至已有二位其不熟識
        的男士之一號房內？是以丁○○自白其為查扣毒品之持
        有者顯與常情有違，尚難憑採。其事後證稱扣案毒品非
        伊所有，係因當時搜索票之對象為伊，而為承擔等語，
        即屬有據，應可採信。況且丁○○因頂罪以共同販賣毒
        品遭起訴，然經本院審理結果認定本件毒品非其所有，
        業經判決無罪確定，該丁○○頂罪供承扣案毒品為其所
        有，不足為被告有利之認定。至同案被告己○○雖稱當
        日丁○○有帶一個包包，但並不知該包包內裝何物，且
        於原審結證稱不知丁○○有無進入一號房間（見原審卷
        (三)第238頁）等情，亦不足為被告有利之認定。再以證
        人丙○○雖證述：一號房間是我自己使用等語（見更(三)
        卷第284頁背面），然證人對於丙○○就一號房間查獲
        之毒品及被告甲○○所有137萬6千元之情形，所證述：
        毒品為丁○○所有云云（見更(三)卷第284頁背面），與
        其在警訊所述不知扣案物品係何人所有已互有齟齬，甚
        且證人丙○○於經警查扣後第1次警訊筆錄，就其為房
        屋所有人身份，尚且不知放置在房內之物品擁有者，何
        以相隔4年後做證時，反卻得明白陳述係丁○○所有？
        是證人丙○○所證本件毒品為丁○○所有一節即非屬實
        ，無可採信。末查，被告甲○○係自93年3月4日晚間11
        時許，即自三號房間至一號房間，惟本件警察進入搜索
        時之93年3月5日凌晨5、6時許，被告甲○○尚在看電視
        已如前述，是被告甲○○果如其所辯進入一號房間後即
        就睡，至翌日凌晨5、6時許，即應如陳志明般係處於熟
        睡狀態，然被告甲○○在查獲時之位置上長約5、6個小
        時，其既未在睡覺，徵諸其所自承進入一號房間前桌上
        並無毒品，復查無任何人進入一號房間處置毒品，再綜
        合被告甲○○對於附圖編號一所示房間之使用及管領情
        形，被告甲○○辯稱扣案物品係於睡覺時由他人攜入房
        間置放，與常情相違等情觀之。在附圖編號一所示之房
        間內扣得之第1級毒品海洛因、第2級毒品甲基安非他命
        、電子秤等物，應為被告甲○○所持有。
    (六)、綜上所述，被告甲○○否認犯罪所持之辯解，應屬卸責
        之詞，均不足採，其持有第1級、第2級毒品之事證已甚
        明確，犯行堪予認定，應依法論科。
  三、查海洛因、甲基安非他命為毒品危害防制條例第2條第2項
      第1款、第2款所規定之第1級、第2級毒品。核被告甲○○
      非法持有海洛因、甲基安非他命之犯行，各係犯毒品危害
      防制條例第11條第1項、第2項之持有第1級、第2級毒品罪
      。公訴人起訴指被告甲○○係犯「毒品危害防制條例第4
      條第1項、第2項之販賣第1級及第2級毒品罪」，尚有未合
      (理由詳如後述)，爰於起訴事實同一之範圍內，變更起訴
      法條而為判決。
    (一)、毒品危害防制條例第11條第4項規定：「持有毒品達一
        定數量者，加重其刑至2分之1，其標準由行政院定之。
        」。又被告持有如附表一所示第1級毒品海洛因之重量
        ，已達行政院於93年1月7日以行政院院臺法字第093008
        0551號令依毒品危害防制條例第11條第4項規定所發布
        之「轉讓持有毒品加重其刑之數量標準」規定第2條第
        1項第1款所定之持有第1級毒品淨重達5公克以上加重其
        刑之2分之1的規定，應依該規定加重其刑；另其持有如
        附表一所示第2級毒品甲基安非他命之重量，亦已逾上
        開「轉讓持有毒品加重其刑之數量標準」第2條第2款「
        持有第2級毒品淨重達10公克以上」之規定，應依該條
        例第11條第4項之規定，加重其刑。
    (二)、刑法第55條關於想像競合犯之規定，於94年1月7日已有
        修正通過，並於95年7月1日施行，修正後增設但書規定
        「但不得科以較輕罪名所定最輕本刑以下之刑」，係科
        刑之限制，為法理之明文化，非屬法律之變更問題。按
        「行為後刑法條文經修正，惟無有利、不利情形（刑法
        第15條、第28條、第30條之文字修正，第55條但書、第
        59條實務見解之明文化），應適用裁判時法。」最高法
        院95年9月14日第5次刑事庭臨時庭長會議決議在案，是
        以本件關於想像競合犯之條文，應引用裁判時法即刑法
        第55條。被告甲○○同時持有第1級毒品海洛因、第2級
        毒品甲基安非他命之行為，係以1行為而觸犯上開2罪名
        ，均屬裁判上一罪之想像競合犯，應分別從一重之持有
        第1級毒品罪處斷。
    (三)、又被告甲○○有如事實欄所載犯罪科刑執行完畢之情形
        ，有本院被告全國前案紀錄表一紙在卷足憑，其於執行
        完畢後五年以內再故意犯本件有期徒刑以上之罪，不論
        依修正前之刑法第47條，或修正後之刑法第47條第1項
        之規定，均構成累犯，對被告而言並無有利或不利之情
        形，自不生新舊法比較之問題，應就其所犯持有第1級
        毒品罪，應整體適用裁判時之刑法第47條，論以累犯，
        並依法遞予加重其刑。
  四、公訴人以被告係涉犯毒品危害防制條例第4條第1項、第2
      項之販賣第1級及第2級毒品罪而起訴，惟公訴人指被告甲○○有販賣毒品犯行，係以查扣之附表一之(一)a、附表二
      之(一)a第1級毒品海洛因及圓柱中心粉磚 (以下簡稱粉磚海
      洛因)，指粉磚海洛因既經加工稀釋，且查獲毒品數量非
      微及扣得現金137萬6千元為據。按犯罪事實應依證據認定
      之，無證據不得認定其犯罪事實；又不能證明被告犯罪者
      ，應諭知無罪之判決，刑事訴訟法第154條第2項、第301
      條第1項分別定有明文。再認定被告有罪之事實，應憑證
      據，如未能發現相當之證據，或證據不足以證明，自不能
      以推測或擬制之方法，以為裁判之基礎；且認定事實所憑
      之證據，其為訴訟上之證明，須達於通常一般人均不致有
      懷疑，而得確信其為事實之程度者，始得據為有罪之認定
      ，倘其證明尚未達到此一程度而有合理之懷疑存在時，尚
      難為有罪之認定基礎；另苟積極證據不足以為不利於被告
      事實之認定，即應為有利於被告之認定，更不必有何有利
      之證據（30年上字第816號、40年臺上字第86號、76年臺
      上字第4986號判例參照）。訊之被告甲○○堅詞否認販賣
      毒品犯行及營利之意圖等語，經查：
    (一)、本件公訴人並未敘明被告究於何時間、地點、販賣予何
        人，復未提出被告有販賣毒品之積極證據，例如監聽紀
        錄或證人之指訴，以供本院調查，自難以被告甲○○持
        有第1級毒品海洛因、第2級毒品甲基安非他命之事實，
        即遽認被告係有營利之意圖。而毒品價格昂貴，不論出
        售者或購買者，就確實數量為何，均錙銖必較，則電子
        磅或係毒品持有者用以秤重以免被偷斤減兩，另扣案之
        分裝袋雖數量眾多，但因分裝袋價值微薄，一次以小額
        金錢購買，即可購得一大包分裝袋，且分裝袋用途極為
        廣泛，並非僅有販賣毒品一途，是以，扣案之毒品、電
        子秤及分裝袋，均無法使本院就被告販賣毒品或意圖營
        利而持有毒品產生確信不疑之心證。
    (二)、又扣案之粉磚海洛因，業經加工稀釋並包覆在不具海洛
        因成分之圓柱粉磚外圍，如前所述，其包裝形式固疑似
        供販賣所用。惟被告甲○○堅決否認粉磚海洛因為其所
        有，辯稱：粉磚海洛因係在廚房查獲，而該處之屋主為
        丙○○等語。查：
      1、證人向緒知、郭憲賢固證述粉磚海洛因係在一號房間
         內的衣櫥裡找到等語，（見原審卷(三)第58頁至第64頁
         、第64頁至第70頁），惟本件警方搜索過程之錄影光
         碟片，經原審當庭勘驗結果：「警方進入1號房間…桌
         上有電子秤、塑膠袋內裝的白色物品數袋…進入2號房
         間，…。（36分21秒時）畫面又回到1號房，警方在一
         號房桌下發現一鞋盒，盒內有現金。（37分0秒時）桌
         上出現一個方糖盒。畫面上有聽到警方問甲○○鞋盒
         內之金錢之用途，甲○○回答說要辦貸款用的。（39
         分時）警方打開桌上之方糖盒，拿出一包白色粉末狀
         的物品。畫面又回到客廳，警方將搜索所得之物品放
         在桌上並拍攝。」等情（見原審卷(三)第115頁背面、第
         116頁），是以現場搜證之錄影紀錄，對於與警員所陳
         搜索獲粉磚海洛之過程似有遺漏。而關於在衣櫃內查
         獲何物一節，證人向緒知證述：稀釋白粉一包是在甲○○房間內衣櫃裏發現，已經包裝好，以方糖盒包裝
         ，不是塑膠夾鏈袋等語（見原審卷(一)第179頁)，證人
         郭憲賢證述：（在衣櫃裡面搜到一用方糖盒裝的海洛
         因，這個東西拿出來時，他的形狀如何？）是圓柱狀
         ，剛好放在四方形方糖盒裡面等語（見原審卷(三)第66
         頁)，兩人所供前後互有齟齬，已難盡信。且證人向緒
         知所證同為查獲物品夾鏈帶485個，先係證稱在甲○○
         旁桌子上查獲 (見原審卷(一)第178頁、第178頁背面)，
         嗣又另證稱：夾鏈袋是在二號及一號房間搜到的，一
         號房間搜到的比較多，大概2、3百個，其他的在二號
         房間內搜到的等語（見原審卷(三)第68頁)，其對於搜獲
         物品之地點，前後供述已然相異，證人郭憲賢復以證
         人向緒知之證詞為基礎陳述 (見原審卷(一)第192頁)，
         然因本件搜索過程經全程錄影搜證，就此一關鍵性查
         獲地點未獲紀錄，是以證人向緒知、郭憲賢所證即無
         補強證據以擔保其所述真實，自難採為憑認之依據。
      2、共同被告即證人丁○○於原審證稱：我看到警察從廚
         房拿出一個方糖盒」等語（見原審卷(三)第232頁）、證
         人己○○於證述：扣案之方糖盒係警察從廚房拿出來
         的等語（見更(一)卷第12 3頁），另證人丙○○證述：
         當時我們坐在客廳，我有親眼看到警察從廚房拿出方
         糖盒子...，當時客廳坐了4、5個人，被告 (指甲○○
         ）及陳志明不在客廳等語（見更(三)卷第284頁背面），
         證人戊○○亦結證：我有親眼看到警察從廚房拿出一
         個方糖盒子，當時我們是在3號房間內，警察叫我們出
         來到客廳坐，警察從廚房拿出方糖盒子，我們已經坐
         在客廳，當時有我及己○○、丙○○、庚○○等語 (
         見更(三)卷第286頁背面)，則以證人丁○○、己○○係
         於原審及本院審理時先後為前開陳述，證人丙○○、
         戊○○經本院隔離訊問結果，所證搜獲粉磚海洛因之
         位置均互核一致，所供非不足採。
      3、綜上所述，被告甲○○所辯方糖盒是在廚房搜到，後
         來才拿進房間等語（原審卷(三)第225頁背面、更(二)審卷
         第117、119頁背面），尚可採信。而該住址既為丙○○之房屋及己○○之住處，依查獲時，放置之狀況觀
         之，被告否認持有該海洛因粉磚之辯解，尚堪採信。
    (三)、至於本件查獲之137萬6千元之來源，被告甲○○辯稱：
        是我和妻子向親友籌借，用以繳交停止家中房屋遭法院
        拍賣之保證金等語。查，被告甲○○之配偶乙○○於偵
        查及原審證稱：我和甲○○居住的臺北市○○街51號2
        樓房屋，因甲○○的哥哥何承昱借錢，將房子設定抵押
        ，被法院拍賣，我將自己工作所得私房錢60幾萬元，拿
        給甲○○，甲○○也有向他哥哥拿錢等語（見偵卷第26
        7頁、第268頁及原審卷(二)第127頁、第128頁、第131頁
        、第132頁）。甲○○之兄何承昱於偵查中證稱：我家
        裡的兄弟姐妹為了將房子標回來，大家各出一半錢，我
        交給甲○○30幾萬元，甲○○還有向親戚叔叔姑姑等拿
        錢等語（見偵卷第268頁）。查獲在場之戊○○於偵查
        及原審證稱：我在查獲前一天晚上約10點多、11點多去
        上址房屋三號房間打麻將，開始打麻將後約一個小時，
        甲○○拿錢進來要大家幫忙數，看數目對不對，甲○○
        說是要繳房子的錢，丙○○、己○○都有幫忙數，快要
        數完的時候，庚○○進來，數錢是在麻將桌上數，數完
        後甲○○將錢拿回房間放等語（見偵卷第210頁及原審
        卷(一)第14頁、第19頁至第21頁、第26頁）。另在場之庚○○於偵查及原審證稱：我在查獲前一天晚上約11點多
        去上址房屋打麻將，我去時己○○、丙○○、戊○○、
        甲○○他們剛好算錢剛算完，甲○○說喝酒喝多了，累
        了想去休息一下，離開三號房間後就沒有再進來了，我
        跟丙○○、戊○○、己○○留在三號房間裡打麻將，錢
        是甲○○因為他家房子19日要被法拍，押標金要151 萬
        ，他們湊錢要把房子買回來，因為我在甲○○哥哥何承
        昱之雙杰國際企業有限公司上班，所以我知道等語（見
        偵卷第209頁及原審卷(二)第81頁、第82頁、第90頁至第
        92頁）。查獲在場之陳志明於原審證稱：甲○○於3月4
        日下午約我到上址房屋集合一起去金山喝喜酒，要去金
        山喝喜酒時，甲○○說他身上背包有現金，他說他家被
        查封要拿去繳，途中甲○○打開背包要買東西時，我看
        到裡面有錢等語（見原審卷(二)第168頁、第182頁、第18
        3頁）。己○○亦於偵查、原審供稱：甲○○有帶1百多
        萬元過來，他說他家要被查封，籌到這筆錢請大家幫他
        算，有我、丙○○、戊○○、庚○○幫他算等語（見偵
        卷第195頁及原審卷(一)第46頁、卷(二)第197頁）。復有臺
        灣士林地方法院民事執行處93年2月12日士院儀90執勇
        字第15845號通知，記載債務人為何承昱、甲○○等，
        拍賣標的為臺北市○○街51號二層樓房等不動產，定於
        93年3月19日進行第二次拍賣等在卷可稽（見偵卷第227
        頁至第229頁），是本件查獲之現金137萬6千元，雖可
        認定係被告甲○○所有，然並無積極證據證明係被告甲○○販賣毒品所得，自亦無法以之憑認被告有販賣毒品
        之證據。
    (四)、此外，本院復查無積極證據證明，足證被告甲○○有販
        賣毒品或意圖營利而持有毒品之犯行，自不能繩被告以
        販賣毒品或意圖販賣而持有罪名，附此說明。
  五、原審以被告甲○○上述犯行事證明確，予以論罪科刑，固
      非無見，惟查：(一)被告甲○○所犯係持有第1級、第2級毒
      品罪，原審誤為販賣第1級、第2級毒品，尚有未合 (理由
      詳見前述)。(二)毒品危害防制條例第2條第2項所規定之第2
      級毒品之品項例示如該條例附表二所載，安非他命與甲基
      安非他命為不同之第2級毒品，本件扣案白色結晶物3包，
      經送鑑定，乃係甲基安非他命，詳如前述，原判決未依鑑
      定結果，認係安非他命，亦有未合。(三)毒品之外包裝，防
      止毒品裸露潮溼，便於攜帶販售，為持有毒品供犯罪所用
      之物，且本件第1級毒品海洛因、第2級毒品甲基安非他命
      之外包裝（如附表二編號(三)a、b所示）於送鑑定時均已析
      離單獨存在，應予沒收，原審亦漏未沒收，自屬無可維持
      。被告上訴意旨，仍執前詞，否認犯罪，雖不足採，惟原
      判決既有可議，自應由本院將之撤銷改判。爰審酌被告之
      素行、犯罪動機、目的、手段，且持有第1級、第2級毒品
      數量如附表一所示，及犯罪後態度等一切情狀，爰就被告
      甲○○持有第1級毒品（持有第2級毒品罪部分，因與持有
      第1級毒品罪為想像競合關係，已從一重之持有第一級毒
      品罪論處），量處如主文第2項所示之刑，以資懲儆。按
      中華民國96年罪犯減刑條例業經立法院於96年6月15日三
      讀通過，總統嗣於96年7月4日明令公布，依同條例第16
      條規定，於96年7月16日施行。查被告上開持有毒品罪之
      犯罪時間，係在民國96年4月24日以前，所犯之罪亦合於
      中華民國96年罪犯減刑條例第2條第1項第3款規定之減刑
      條件，爰予以減其宣告刑2分之1如主文第2項所示。
  五、扣案如附表一編號(一)b、c、d所示之第1級毒品海洛因，編
      號(二)a、b、c所示之第2級毒品甲基安非他命，為查獲之毒
      品，依毒品危害防制條例第18條第1項前段規定，宣告沒
      收銷燬之。扣案如附表二編號(二)a所示之電子秤1台，為被
      告甲○○估算持有毒品數量之工具，扣案如附表二編號(三)
      a、b所示之第1級毒品海洛因、第2級毒品甲基安非他命外
      包裝袋，為防止毒品裸露潮溼，便於攜帶所持有供犯罪所
      用之物，均依刑法第38條第1項第2款規定，宣告沒收之。
      至其餘查獲之如附表一之(一)a、附表二之(一)a之第1級毒品
      海洛因及圓柱中心粉磚無法證明為被告所有，附表二之(二)
      b、附表三之(二)c之夾鏈袋，無論係在一號房間或二號房間
      或客廳搜獲，均非屬違禁物，亦不能證明係供被告持有或
      預備持有毒品所用，如附表三之(一)a所示之白色粉末1小包
      ，並未發現毒品成份，亦無與毒品混合摻雜而無法分離，
      或附著包覆而得認有特定用途之情形；如附表三之(一)b所
      示之現金137萬6千元，雖為被告甲○○所有，惟不能證明
      認係預備購買毒品所用或販賣毒品所得之財物；如附表三
      之(二)a、b、c所示之吸食器1組、吸食器配件4個，為己○○所有，業據同案被告己○○供述為其所有供施用毒品之
      用，與被告甲○○持有第1級、第2級毒品之犯行無直接關
      聯，均不得於本案沒收，附此說明。
肆、檢察官移送併辦審理部分：臺灣士林地方法院檢察署95 年
    度偵字第12152號（含94年度偵字第8383號、93年度偵字457
    8號）移送併辦意旨略以：被告甲○○與李秀卿、陳朝陽、
    陳美雲、陳志明等人共組販毒集團，於不詳時間，在不詳地
    點，向姓名年籍不詳之成年人，販入不詳數量之第一級毒品
    海洛因與第二級毒品安非他命，攜至臺北縣八里鄉○○○街
    12巷6號4樓住處，伺機販賣與不特定第三人牟利。嗣於92年
    12月17日16時40分許，為警持搜索票至上址執行搜索，當場
    扣得第1級毒品海洛因3包（總淨重1.54公克）、第2級毒品
    甲基安非他命6包（總淨重88.9公克）、塑膠分裝袋94個、
    帳簿3本、帳單19張等物。因指被告甲○○涉有販賣第1級、
    第2級毒品罪嫌，認與本案有連續犯裁判上一罪關係，移送
    本院併辦。惟查本件被告所犯為持有毒品罪行，與併辦意旨
    所指被告甲○○涉有販賣毒品，其構成要件並非同一，況犯
    罪時間亦非緊接，自難認併辦之犯罪事實與本件有連續犯或
    其他裁判上一罪關係，此部分應退請檢察官另行處理。
據上論斷，應依刑事訴訟法第369條第1項前段、第364條、第299
條第1項前段、第300條，毒品危害防制條例第11條第1項、第2項
、第4項、第18條第1項，刑法第11條前段、第2條第1項前段、刑
法第47條、第55條、第38條第1項第2款，中華民國九十六年罪犯
減刑條例第2條第1項、第7條，判決如主文。
本案經檢察官王清杰到庭執行職務。
中    華    民    國    98    年    2     月    18    日
            刑事第二十二庭審判長法  官  何菁莪
                                法  官  李麗珠
                                法  官  洪于智
以上正本證明與原本無異。
如不服本判決，應於收受送達後10日內向本院提出上訴書狀，其
未敘述上訴之理由者並得於提起上訴後10日內向本院補提理由書
（均須按他造當事人之人數附繕本）「切勿逕送上級法院」。
                                書記官  強梅芳
中    華    民    國    98    年    2     月    19    日
附錄：本案論罪科刑法條全文
毒品危害防制條例第11條第1項、第2項
毒品危害防制條例第11條
持有第一級毒品者，處 3 年以下有期徒刑、拘役或新臺幣 5 萬
元以下罰金。
持有第二級毒品者，處 2 年以下有期徒刑、拘役或新臺幣 3 萬
元以下罰金。
持有專供製造或施用第一、二級毒品之器具者，處 1 年以下有期
徒刑、拘役或新臺幣 1 萬元以下罰金。
持有毒品達一定數量者，加重其刑至二分之一，其標準由行政院
定之。
附表一
┌───┬────┬──────┬──────────────────┐
│編  號│ 名   稱│重  量      │備考                                │
│      │        │（驗餘淨重）│                                    │
├─┬─┼────┼──────┼──────────────────┤
│(一)│a │第一級毒│12.37公克   │原包覆在附表二編號(一)a之圓柱中心粉磚 │
│  │  │品海洛因│            │外，鑑定時刮離。                    │
│  ├─┼────┼──────┼──────────────────┤
│  │b │第一級毒│32.12公克   │1.原分裝為3小包，鑑定時混在一起。   │
│  │c │品海洛因│            │2.查獲地點在如附圖編號一所示之房間。│
│  │d │        │            │                                    │
├─┼─┼────┼──────┼──────────────────┤
│(二)│a │第二級毒│            │1.3小包白色結晶。                   │
│  │b │品甲基安│30.21公克   │2.查獲地點在如附圖編號一所示之房間。│
│  │c │非他命  │            │                                    │
└─┴─┴────┴──────┴──────────────────┘
 附表二
┌───┬─────┬──────┬─────────────────┐
│編  號│名   稱   │數   量     │備考                              │
├─┬─┼─────┼──────┼─────────────────┤
│(一)│a │圓柱中心粉│220.68公克  │為雙層粉磚，外層所包覆之海洛因，鑑│
│  │  │磚        │            │定時刮除如附表一編號(一)a。         │
├─┼─┼─────┼──────┼─────────────────┤
│(二)│a │電子秤    │1個         │                                  │
├─┼─┼─────┼──────┼─────────────────┤
│  │b │塑膠夾鏈袋│300只       │                                  │
├─┼─┼─────┼──────┼─────────────────┤
│  │  │第1級毒品 │重3.97公克  │1.持有第1級毒品所用之物。         │
│  │a │海洛因包裝│            │2.查獲地點在如附圖編號一所示之房間│
│(三)│  │袋        │            │  。                              │
│  ├─┼─────┼──────┼─────────────────┤
│  │  │第2級毒品 │重1.98公克  │1.持有第2級毒品所用之物。         │
│  │b │甲基安非他│            │2.查獲地點在如附圖編號一所示之房間│
│  │  │命外包裝袋│            │  。                              │
└─┴─┴─────┴──────┴─────────────────┘
 附表三
┌───┬───────┬───────┬──────┐
│編  號│ 名    稱     │重量／數量    │備考        │
├─┬─┼───────┼───────┼──────┤
│(一)│a │非毒品之白色粉│21.42公克     │如附圖編號一│
│  │  │末(1包)       │              │所示之房間  │
│  ├─┼───────┼───────┤            │
│  │b │現金(新台幣)  │137萬6千元    │            │
├─┼─┼───────┼───────┼──────┤
│(二)│a │吸食器        │1組           │            │
│  ├─┼───────┼───────┤            │
│  │b │吸食器配件    │4個           │            │
│  ├─┼───────┼───────┼──────┤
│  │c │塑膠夾鏈袋    │185只         │            │
└─┴─┴───────┴───────┴──────┘


司法院資訊處製作；財團法人民間司法改革基金會備份。
